【裁判字號】    99,訴,1433
【裁判日期】    991130
【裁判案由】    違反毒品危害防制條例
【裁判全文】
臺灣彰化地方法院刑事判決              99年度訴字第1433號
公  訴  人  臺灣彰化地方法院檢察署檢察官
被      告  陳鴻賓
上列被告因違反毒品危害防制條例案件，經檢察官提起公訴（99
年度毒偵字第1836號），被告於準備程序進行中就被訴事實為有
罪之陳述，本院進行簡式審判程序，判決如下：
    主  文
陳鴻賓施用第一級毒品，累犯，處有期徒刑拾月，扣案之第一級
毒品海洛因淨重共點柒伍公克沒收銷燬之，包裹上開海洛因之
包裝袋伍個及扣案之電子磅秤壹台、塑膠鏟管壹支（藍色）、殘
渣袋貳拾貳個、夾鏈袋壹包（內有貳拾肆個），均沒收。又施用
第二級毒品，累犯，處有期徒刑陸月，扣案之第二級毒品甲基安
非他命驗餘淨重共陸點伍玖壹陸公克沒收銷燬之，包裹上開甲基
安非他命之包裝袋個及扣案之電子磅秤壹台、玻璃球管壹支、
塑膠鏟管壹支（紅色），均沒收。應執行有期徒刑壹年貳月，上
開扣案之第一級毒品海洛因、第二級毒品甲基安非他命均沒收銷
燬之，包裝袋共捌個、電子磅秤壹台、塑膠鏟管共貳支、殘渣袋
貳拾貳個、夾鏈袋壹包（內有貳拾肆個）、玻璃球管壹支，均沒
收。
    事  實
一、陳鴻賓前因施用毒品案件，經觀察、勒戒後，認無繼續施用
    毒品傾向，於民國89年5 月29日釋放，並由臺灣彰化地方法
    院檢察署檢察官以89年度毒偵字第1499號為不起訴處分確定
    ，於上開觀察、勒戒執行完畢釋放後5 年內，復因施用第1
    、2 級毒品案件，經本院以90年度訴字第854 號判處有期徒
    刑1 年6 月、10月，定應執行刑為有期徒刑2 年2 月，上訴
    後，經臺灣高等法院臺中分院以90年度上訴字第1913號判決
    上訴駁回而確定。又因毒品危害防制條例案件，經本院以98
    年度簡字第1673號判處有期徒刑4 月確定，於98年10月30日
    易科罰金執行完畢。仍不知悔改，復基於施用第1 級毒品海
    洛因之犯意，於99年9 月27日下午4 時許，在彰化縣埤頭鄉
    ○○○路交流道下路旁，以將毒品海洛因摻入香煙內點燃後
    吸食其煙霧之方式，施用第1 級毒品海洛因1 次；另基於施
    用第2 級毒品甲基安非他命之犯意，於同日下午3 、4 時許
    ，於施用毒品海洛因之前，在上揭處所，以將毒品甲基安非
    他命置入玻璃球管內，再以火燒烤使產生煙霧後吸食之方式
    ，施用第2 級毒品甲基安非他命1 次。嗣於99年9 月27日下
    午6 時40分許，在彰化縣北斗鎮○○里○○路319 號前，為
    警持拘票拘提到案，並扣得以其所有之包裝袋包裹之毒品海
    洛因5 包（合計淨重3.81公克，驗餘淨重共3.75公克）、毒
    品甲基安非他命3 包（合計淨重6.6613公克，共取樣0.0697
    公克【已鑑析用罄】，驗餘淨重共6.5916公克），及其所有
    供施用海洛因、甲基安非他命所用之電子磅秤1 台；供施用
    海洛因所用之塑膠鏟管1 支（藍色）、殘渣袋22個、夾鏈袋
    1 包（內有24個）；其所有供施用甲基安非他命所用之玻璃
    球管1 支、塑膠鏟管1 支（紅色）等物，經警採集其尿液送
    驗，結果呈嗎啡、可待因及安非他命、甲基安非他命陽性反
    應，始查悉上情。
二、案經彰化縣警察局員林分局報告臺灣彰化地方法院檢察署檢
    察官偵查起訴。
    理  由
一、本件被告陳鴻賓所犯係死刑、無期徒刑、最輕本刑為3 年以
    上有期徒刑以外之罪，其於準備程序就被訴事實為有罪之陳
    述，經本院裁定由受命法官獨任以簡式審判程序審理，則依
    刑事訴訟法第273 條之2 、同法第159 條第2 項之規定，不
    適用傳聞法則有關限制證據能力之相關規定，合先敘明。
二、上揭事實，業據被告陳鴻賓於警詢及偵審中坦承不諱，並有
    被告所有供施用海洛因、甲基安非他命所用之電子磅秤1 台
    ；供施用海洛因所用之塑膠鏟管1 支（藍色）、殘渣袋22個
    、夾鏈袋1 包（內有24個）；供施用甲基安非他命所用之玻
    璃球管1 支、塑膠鏟管1 支（紅色）及毒品粉末2 包、碎塊
    狀檢品3 包、顆粒3 包扣案可佐，上開扣案之毒品粉末2 包
    及碎塊狀檢品3 包，經送鑑驗結果，認均含毒品海洛因成分
    （合計淨重3.81公克，驗餘淨重共3.75公克）；顆粒3 包，
    經鑑驗結果，認均含毒品甲基安非他命成分（合計淨重6.66
    13公克，共取樣0.0697公克【已鑑析用罄】，驗餘淨重共6.
    5916公克），分別有法務部調查局濫用藥物實驗室99年11月
    1 日調科壹字第09923024250 號鑑定書（本院卷第22頁）、
    憲兵司令部刑事鑑識中心99年10月18日憲直刑鑑字第099000
    2046號鑑定書各1 紙在卷足憑（偵卷第21頁），且被告為警
    採集尿液檢體送驗結果，呈嗎啡陽性反應（按海洛因係由嗎
    啡經化學合成而製得，經吸食進入人體後，因代謝分解成嗎
    啡，因此施用海洛因後，由尿液中檢驗結果為嗎啡反應）及
    甲基安非他命陽性反應，有彰化縣警察局員林分局委託檢驗
    尿液代號與真實姓名對照認證單、詮昕科技股份有限公司99
    年10月13日濫用藥物尿液檢驗報告各1 份在卷可稽（警卷第
    23頁、偵卷第20頁），足認被告上開自白與事實相符，應可
    採信。又被告前因施用毒品案件，經觀察、勒戒後，認無繼
    續施用毒品傾向，於89年5 月29日釋放，並由臺灣彰化地方
    法院檢察署檢察官以89年度毒偵字第1499號為不起訴處分確
    定，於上開觀察、勒戒執行完畢釋放後5 年內，復因施用第
    1 、2 級毒品案件，經本院以90年度訴字第854 號判處有期
    徒刑1 年6 月、10月，定應執行刑為有期徒刑2 年2 月，上
    訴後，由臺灣高等法院臺中分院以90年度上訴字第1913號判
    決上訴駁回而確定等情，有被告前開案號不起訴處分書、刑
    事判決書（本院卷第23至27頁）、臺灣高等法院被告前案紀
    錄表各1 份在卷可參，此次再犯本件施用毒品罪，已非毒品
    危害防制條例第20條第3 項所定「5 年後再犯」之情形，仍
    應依同條例第10條之規定處罰（最高法院95年度第7 次刑事
    庭會議決議參照），本件事證明確，被告犯行堪以認定，應
    依法論科。
三、按海洛因、甲基安非他命分別為毒品危害防制條例第2 條第
    2 項第1 、2 款所明定之第1 級毒品、第2 級毒品。核被告
    陳鴻賓所為，係犯毒品危害防制條例第10條第1 項之施用第
    1 級毒品罪，及同條第2 項之施用第2 級毒品罪。其非法持
    有第1 級毒品海洛因、第2 級毒品甲基安非他命之低度行為
    ，已為其施用之高度行為所吸收，均不另論罪。被告所犯上
    開2 罪，犯意各別，行為互異，應分論併罰。又被告有如事
    實欄所述之前案科刑及執行紀錄，有卷附臺灣高等法院被告
    前案紀錄表可按，其受有期徒刑之執行完畢，5 年以內故意
    再犯有期徒刑以上之罪，為累犯，應依刑法第47條第1 項之
    規定，各加重其刑。爰審酌被告前因施用毒品，經觀察勒戒
    之處分及科處刑罰後，猶不思戒絕革除惡習，再為本件犯罪
    ，顯見其對毒品依賴性甚高，未能徹底認識毒品對人體之危
    害，亦未因前所受觀察勒戒處分及刑罰而記取教訓，及其犯
    罪所生危害主要係戕害自身健康等一切情狀，分別量處如主
    文所示之刑，並依刑法第51條第5 款之規定，定其應執行之
    刑。扣案如主文所示之毒品海洛因、甲基安非他命，係查獲
    之第1 、2 級毒品，不問屬於犯人與否，應依毒品危害防制
    條例第18條第1 項前段規定沒收銷燬之。包裹上開毒品海洛
    因、甲基安非他命之包裝袋5 個、3 個，並非不可與毒品分
    離，其係毒品之外包裝，用於包裹海洛因、甲基安非他命，
    係被告所有分別供施用海洛因、甲基安非他命所用之物；扣
    案之電子磅秤1 台，係被告所有供施用海洛因、甲基安非他
    命所用之物；塑膠鏟管1 支（藍色）、殘渣袋22個、夾鏈袋
    1 包（內有24個），係被告所有供施用海洛因所用之物；玻
    璃球管1 支、塑膠鏟管1 支（紅色），係被告所有供施用甲
    基安非他命所用之物，已為被告自承在卷，均應依刑法第38
    條第1 項第2 款之規定沒收之。
據上論斷，應依刑事訴訟法第273 條之1 第1 項、第299 條第1
項前段，毒品危害防制條例第10條第1 項、第2 項、第18條第1
項前段，刑法第11條前段、第47條第1 項、第51條第5 款、第38
條第1 項第2 款，判決如主文。
本案經檢察官詹喬偉到庭執行職務。
中    華    民    國    99    年    11    月    30    日
                  刑事第八庭          法  官  王素珍
以上正本證明與原本無異。
如不服本判決應於收受判決後10日內向本院提出上訴書狀，並應
敘述具體理由；其未敘述上訴理由者，應於上訴期間屆滿後20日
內向本院補提理由書（均須按他造當事人之人數附繕本）「切勿
逕送上級法院」。
中    華    民    國    99    年    11    月    30    日
                                      書記官  陳秀香
附錄本案論罪科刑法條：
毒品危害防制條例第10條
施用第一級毒品者，處 6 月以上 5 年以下有期徒刑。
施用第二級毒品者，處 3 年以下有期徒刑。

司法院資訊處製作；財團法人民間司法改革基金會備份。
